【裁判字號】    98,訴,643
【裁判日期】    980708
【裁判案由】    違反毒品危害防制條例
【裁判全文】
臺灣屏東地方法院刑事判決               98年度訴字第643號
公  訴  人  臺灣屏東地方法院檢察署檢察官
被      告  甲○○
                    （現於臺灣臺東監獄泰源分監執行）
上列被告因違反毒品危害防制條例案件，經檢察官提起公訴（98
年度毒偵字第429 號），嗣被告於本院準備程序進行中先就被訴
事實為有罪之陳述，本院告知被告簡式審判程序之旨，並聽取當
事人之意見後，裁定改由受命法官獨任依簡式審判程序審理，判
決如下：
    主  文
甲○○施用第一級毒品，累犯，處有期徒刑壹年貳月。扣案殘留
第一級毒品海洛因之注射針筒貳支，均沒收銷燬之。
    事  實
一、甲○○前因施用毒品案件，經本院以93年度毒聲字第146 號
    裁定送觀察、勒戒，經評定有繼續施用毒品之傾向，又經本
    院以93年度毒聲字第218 號裁定令入戒治處所施以強制戒治
    ，嗣因無繼續戒治之必要，而於民國93年11月15日釋放出所
    ，並經臺灣屏東地方法院檢察署檢察官於93年11月18日以93
    年度戒毒偵字第136 號為不起訴處分確定；又於94年間，因
    施用毒品案件，經本院以94年度訴字第528 號判決判處有期
    徒刑8 月確定，於95年11月1 日執行完畢；復於96年間，因
    施用毒品案件，經本院以96年度訴字第302 號判決處有期徒
    刑1 年2 月確定，嗣經本院以96年度聲減字第1085號裁定減
    刑為有期徒刑7 月，而於97年1 月14日縮刑期滿執行完畢。
二、詎其仍不知悔改、戒絕毒品，明知海洛因經公告列為毒品危
    害防制條例第2 條第2 項第1 款之第一級毒品，不得非法持
    有、施用，竟基於施用第一級毒品海洛因之犯意，於98年3
    月10日上午10時許，在其位於屏東縣九如鄉○○村○○街11
    巷2 號之住處內，以將第一級毒品海洛因置入注射針筒內摻
    水稀釋後，注射左手臂血管之方式，施用海洛因1 次。嗣因
    其另案被通緝，於98年3 月12日下午4 時許為警緝獲，警方
    徵得其同意進入其上開住處內搜索，當場查扣其用以施用海
    洛因之注射針筒2 支，警方並採集其尿液檢體送檢驗，結果
    呈嗎啡陽性反應，而查悉上情。
三、案經屏東縣警察局里港分局報告臺灣屏東地方法院檢察署檢
    察官偵查起訴。
    理  由
一、本案被告甲○○所犯違反毒品危害防制條例案件，並非法定
    刑為死刑、無期徒刑或最輕本刑3 年以上有期徒刑之罪，亦
    非高等法院管轄第一審之案件，而被告於本院準備程序中就
    被訴事實為有罪之陳述，本院合議庭乃裁定由受命法官獨任
    進行簡式審判程序。又簡式審判程序之證據調查，依刑事訴
    訟法第273 條之2 規定，不受同法第159 條第1 項審判外陳
    述排除之限制，再被告對於卷內之各項證據，亦不爭執證據
    能力，故卷內所列之各項證據，自得作為證據，先予敘明。
二、上揭事實，業據被告坦承不諱，其為警採集之尿送檢體經送
    請臺灣檢驗科技股份有限公司鑑定結果，呈嗎啡陽性反應，
    有該公司98年3 月20日編號KＺ000000000000號濫用藥物尿液
    檢驗報告、尿液送檢人真實姓名對照表各1 紙附卷可證（見
    警卷第22頁、偵卷第16頁），另扣案之注射針筒2 支，經警
    方以臺灣尖端先進生技醫藥股份有限公司毒品簡易快速篩檢
    試劑檢驗結果，其內殘留液體均含有第一級毒品海洛因成分
    ，有毒品初步檢驗報告單2 紙在卷可按（見警卷第19、20頁
    ），被告自白顯與事實相符，應可採信。次查被告前因施用
    毒品案件，經本院以93年度毒聲字第146 號裁定送觀察、勒
    戒，經評定有繼續施用毒品之傾向，又經本院以93年度毒聲
    字第218 號裁定令入戒治處所施以強制戒治，嗣因無繼續戒
    治之必要，而於93年11月15日釋放，並經臺灣屏東地方法院
    檢察署檢察官於93年11月18日以93年度戒毒偵字第136 號為
    不起訴處分確定等事實，有臺灣高等法院被告全國前案紀錄
    表1 份在卷可按，是被告於強制戒治執行完畢釋放後5 年內
    ，再犯本件施用毒品犯行，事證明確，應予依法論科。
四、查海洛因係屬毒品危害防制條例第2 條第2 項第1 款所規定
    之第一級毒品，是核被告所為，係犯毒品危害防制條例第10
    條第1 項之施用第一級毒品罪。其持有毒品復進而施用，其
    持有毒品之低度行為，為施用毒品之高度行為所吸收，不另
    論罪。又查被告如事實欄所示之科刑及執行情形，有臺灣屏
    東地方法院檢察署刑案資料查註紀錄表、臺灣高等法院被告
    前案紀錄表各1 份附卷足憑，其於刑之執行完畢後5 年內，
    故意再犯本件有期徒刑之罪，為累犯，應依刑法第47條第1
    項規定加重其刑。爰審酌被告前有多次施用毒品前科，仍未
    戒絕施用毒品之惡習，再犯本案，顯無悔改之意，惟念其坦
    承犯行，態度尚佳，且施用毒品乃戕害自己之健康，尚未危
    及他人等一切情狀，爰量處如主文所示之刑。至扣案之注射
    針筒2 支，其內均殘留液體含有海洛因成分乙情，業如前述
    ，是該些注射針筒既與第一級毒品海洛因難以析離，自均應
    依毒品危害防制條例第18條第1 項前段之規定，宣告沒收銷
    燬之。
據上論斷，應依刑事訴訟法第273 條之1 第1 項、第299 條第1
項前段，毒品危害防制條例第10條第1 項、第18條第1 項前段，
刑法第11條、第47條第1 項，判決如主文。
本案經檢察官廖華君到庭執行職務。
中    華    民    國    98    年    7    月    8     日
                  刑事第五庭  法  官  陳秀慧
以上正本證明與原本無異。
如不服本判決應於收受判決後10日內向本院提出上訴書狀，並應
敘述具體理由；其未敘述上訴理由者，應於上訴期間屆滿後20日
內向本院補提理由書（均須按他造當事人之人數附繕本）「切勿
逕送上級法院」。
中    華    民    國    98    年    7     月    8     日
                              書記官  溫訓暖
附錄本判決論罪科刑法條：
毒品危害防制條例第10條第1項：
施用第一級毒品者，處6月以上5年以下有期徒刑。


司法院資訊處製作；財團法人民間司法改革基金會備份。
